# 分红依据

提问人：tony868lamy 时间：2010-04-23 16:12:25
关于编制合并会计报告中利润分配问题的请示的复函 【发布文号】财会函[2000]7号【效力等级】部门规章、规范性文件【发布单位】财政部【发布日期】2000-9-8【生效日期】2000-9-8【法规效力】有效【失效日期】N/A【所属类别】N/A【所属行业】所有行业
财政部　　财会函[2000]7号　　 2000 年 9 月 8 日 宁波市财政局： 你局“关于编制合并会计报告中利润分配的请示”（甬财政会(2000)396号）收悉。经研究，答复如下： 编制合并会计报表的公司，其利润分配以母公司的可供分配的利润为依据。合并会计报表中可供分配利润不能作为母公司实际分配利润的依据。
上述分红依据的财政部回复是在新准则实施前反馈的，请问“分红依据”方面在新准则或新公司法实施后是否有新的明确规定？

回答人：chenyiwei
回复 楼主 tony868lamy 的帖子利润分配是法人行为，即实施利润分配行为的主体只能是法人而不是合并集团。所以利润分配应当以法人个别报表上所显示的净利润和可分配利润为依据。当然有特别规定的例外，例如同时在境内外上市的公司应当以境内外报表所示净利润中的较低者作为分配依据。

回答人：chenyiwei
回复 藤椅 老九酒 的帖子是这样.